【裁判字號】    98,易,72
【裁判日期】    980227
【裁判案由】    竊盜
【裁判全文】
臺灣嘉義地方法院刑事判決                98年度易字第72號
公  訴  人  臺灣嘉義地方法院檢察署檢察官
被      告  甲○○
                    之1號2樓.
            丙○○
上列被告因竊盜案件，經檢察官提起公訴（98年度偵字第388號
），被告於準備程序中就被訴事實為有罪之陳述，本院裁定改依
簡式審判程序審理，判決如下：
    主  文
甲○○、丙○○共同犯攜帶兇器竊盜罪，均累犯，各處有期徒刑
柒月，扣案水果刀壹把沒收。
    犯 罪 事 實
一、甲○○前因竊盜案件，經臺灣桃園地方法院於民國96年4月3
    0日，以96年度桃簡字第545號判決判處有期徒刑4月，如易
    科罰金，以銀元300元折算1日確定，後經裁定減刑為有期徒
    刑2月，如易科罰金，以銀元300元折算1日，於97年3月2日
    縮刑期滿執行完畢；丙○○曾因傷害案件，經臺灣桃園地方
    法院於96年8月20日，以96年度訴字第1168號判決判處有期
    徒刑8月確定，並經裁定減刑為有期徒刑4月，如易科罰金，
    以新臺幣（下同）1,000元折算1日，於97年3月12日縮刑期
    滿執行完畢，詎均不知悔改，共同意圖為自己不法之所有，
    基於竊盜之犯意聯絡，於98年1月7日上午9時許（起訴書誤
    載為97年），由丙○○攜帶其所有客觀上足對人之生命、身
    體、安全構成威脅，具有危險性而可作為兇器使用之水果刀
    1把，並駕駛車牌號碼CA-2069號自用小客車搭載甲○○，在
    嘉義縣太保市○○路○段64號乙○○○之住宅前，由丙○○
    徒手竊取該住處旁空地庭院所晾曬之衣物共計5件得手，並
    放置在上開自用小客車後座上，甲○○則持前揭水果刀1把
    ，欲撬開該住處之鐵門，旋即遭乙○○○發現並報警，又因
    行竊過程中，丙○○不慎將汽車鑰匙遺落在衣架下方，2人
    因未尋得鑰匙不及駕車逃逸，為警當場逮捕，並扣得所竊衣
    服5件（業據乙○○○領回）及上開水果刀1把，而悉前情。
二、案經乙○○○訴由嘉義縣警察局水上分局報告臺灣嘉義地方
    法院檢察署檢察官偵查起訴。
    理  由
壹、程序事項
    按除簡式審判程序及簡易程序及第376條第1款、第2款所列
    之罪之案件外，第一審應行合議審判，又除被告所犯為死刑
    、無期徒刑、最輕本刑為3年以上有期徒刑之罪或高等法院
    管轄第一審案件者外，於刑事訴訟法第273條第1項程序進行
    中，被告先就被訴事實為有罪之陳述時，審判長得告知被告
    簡式審判程序之旨，並聽取當事人、代理人、辯護人及輔佐
    人之意見後，裁定進行簡式審判程序，刑事訴訟法第284條
    之1、第273之1條第1項分別定有明文。查本件被告甲○○、
    丙○○所犯係屬刑事訴訟法第376條第2款所列之罪，依法獨
    任進行審理程序，又被告於本院行準備程序時就被訴事實為
    有罪之陳述，依前揭規定，經聽取當事人之意見後，裁定改
    行簡式審判程序。另簡式審判程序之證據調查，依刑事訴訟
    法第273條之2規定，不適用證據提示、交互詰問及傳聞法則
    有關證據能力限制等規定，是卷內所列之各項證據，自得作
    為證據，合先敘明。
貳、實體事項
一、前揭犯罪事實，業據被告2人於警詢、偵查中及本院羈押庭
    、準備程序、審理時坦白承認（見警卷4至9頁；偵查卷第8
    至11頁；本院98年度聲羈字第2號卷第4至9頁；本院卷第43
    、136至137、140頁），核與證人即被害人乙○○○於警詢
    、偵查中具結及證人即共同被告丙○○、甲○○於警詢證述
    之情節相符（見警卷第1至9頁；偵查卷第24至25頁），並有
    被害報告書、扣押書、贓物認領保管單各1份、現場照片12
    張附卷可稽（見警卷第10至18頁），又按共同正犯之意思聯
    絡，不限於事前有所協議，其於行為當時，基於相互之認識
    ，以共同犯罪之意思參與者，亦無礙於共同正犯之成立，最
    高法院73年臺上字第1886號判例意旨可供參照，即共同正犯
    在犯意聯絡範圍內之行為，應同負全部責任。本件被告2人
    因身無分文，駕車行至上址，起意行竊，既有竊盜之犯意聯
    絡，雖甲○○持兇器撬開鐵門未果，丙○○徒手竊取衣物得
    手，2人仍應對攜帶兇器竊盜犯行之既遂結果，負全部之責
    任，洵無疑義。此外，復有扣案丙○○所有，供其與甲○○
    為本件犯行所用之水果刀1把存卷為憑，均堪為補強證據，
    足以擔保被告2人前述任意性自白與事實相符。綜上所述，
    本件事證明確，被告2人前揭犯行洵堪認定，應依法論科。
二、按刑法第321條第1項第3款之攜帶兇器竊盜罪，係以行為人
    攜帶兇器為其加重條件，此所謂兇器，其種類並無限制，凡
    客觀上足以對人之生命、身體、安全構成威脅，具有危險性
    之兇器為已足，並不以攜帶之初有行兇之意圖為必要，最高
    法院79年臺上字第5253號判例意旨可供參照。本件被告甲○○持以欲撬開鐵門之水果刀1把，為鋼鐵材質且前端尖銳，
    客觀上自屬足以對人之生命、身體、安全構成威脅，顯為具
    有危險性之兇器無訛，是核被告2人所為，均係犯刑法第321
    條第1項第3款之攜帶兇器竊盜罪，其等間有犯意聯絡及行為
    分擔，為共同正犯。又甲○○前有竊盜案件、丙○○有傷害
    案件，分別經法院判處罪刑確定，各於97年3月2日、97年3
    月12日縮刑期滿執行完畢，詳如犯罪事實欄所載，亦有其等
    臺灣高等法院被告前案紀錄表各1份附卷為按，被告2人於受
    徒刑之執行完畢，5年以內故意再犯本件有期徒刑以上之罪
    ，均為累犯，各應依刑法第47條第1項規定，加重其刑。爰
    審酌被告甲○○高工肄業、丙○○高中肄業之智識程度，均
    正值青壯，卻不思以正當方式獲取所需，竟為私利，見他人
    財物即起意行竊，缺乏尊重他人財產權之觀念，且2人前均
    有多次竊盜等侵害財產法益案件紀錄，未見遷善，本次攜帶
    兇器行竊，對於社會治安亦有危害，然衡被告2人犯後於本
    院審理時坦承全部犯行，本件被害人已取回失竊財物，於偵
    查中表示不願追究之意（見偵查卷第25頁），又竊得物品之
    價值非鉅，甲○○自承與母親同住、從事粗工工作；丙○○
    陳稱與父、母親同住、從事直銷工作之家庭、經濟狀況等一
    切情狀，分別量處如主文所示之刑，以示懲儆。
三、末按共同正犯因相互間利用他人之行為，以遂行其犯意之實
    現，本於責任共同原則，有關沒收部分，對於共犯間供犯罪
    所用之物，自均應為沒收之諭知，本件扣案之水果刀1把，
    為被告丙○○所有，係供與甲○○共同犯本件竊盜犯行所用
    之物，業據其等供明在卷（見本院卷第136、137頁），應依
    刑法第38條第1項第2款之規定，併予宣告沒收。
據上論斷，應刑事訴訟法第273條之1第1項、第299條第1項前段
、刑法第28條、第321條第1項第3款、第47條第1項、第38條第1
項第2款，判決如主文。
本案經檢察官陳昱奉到庭執行職務。
中    華    民    國    98    年    2    月    27    日
                  刑事第二庭    法  官  林青怡
以上正本證明與原本無異。
如不服本判決應於收受判決後10日內向本院提出上訴書狀，並應
敘述具體理由；其未敘述上訴理由者，應於上訴期間屆滿後20日
內向本院補提理由書（均須按他造當事人之人數附繕本）「切勿
逕送上級法院」。告訴人或被害人如對於本判決不服者，應具備
理由請求檢察官上訴，其上訴期間之計算係以檢察官收受判決正
本之日期為準。
中    華    民    國    98    年    2    月    27    日
                                書記官  李佳惠
附錄論罪科刑法條
刑法第321條
犯竊盜罪而有左列情形之一者，處六月以上、五年以下有期徒刑
：
一、於夜間侵入住宅或有人居住之建築物、船艦或隱匿其內而犯
    之者。
二、毀越門扇、牆垣或其他安全設備而犯之者。
三、攜帶兇器而犯之者。
四、結夥三人以上而犯之者。
五、乘火災、水災或其他災害之際而犯之者。
六、在車站或埠頭而犯之者。
前項之未遂犯罰之。


司法院資訊處製作；財團法人民間司法改革基金會備份。
